|Col1|Compte-rendu de réunion|Version 1.1|
|---|---|---|
|GDB_FORM_30|SMQ|12/05/2023|
|Rédaction :<br>L. LIETAR|Vérification :<br>K. LE ROUX|Approbation :<br>C. AUDEBERT|


**Objet de la réunion :**

Date : 10/10/2024

Lieu : Douai salle réunion labo

Heure de début : 16h45

Heure de fin : 17h40

Participants (signer la feuille de présence GDB_FORM_25_Feuille de présence réunion) :
Karine Le Roux, Malika Merbah, Mélissandre Barbet, Ludivine Liétar

**Ordre du jour :**

1. Statistiques
2. Suivi tâches à accomplir
3. Organisation
4. Commandes/stocks

5. Autres

_________________________________________________________________________

**Compte-rendu :**

1. Statistiques
Evolution août-septembre : mois similaires à l’année dernière avec respectivement 40 et 38
plaques environ sur le mois, équilibre poils/sang, délais encore importants en août (moyenne
de 14j avec 70 % avec un délai de plus de 14j) dû au manque de personnel et à la priorité
ISO, retour à la normale en septembre (moyenne de 8j).

2. Suivi tâches à accomplir

- Voir Pierre alerte mails Vigitemp alarmes -> à faire -> Ludivine à voir avec Tony

- Gestion stock à finaliser, affichage gestion kits extraction à faire -> Ludivine

- Placer des affiches hors service sur les machines concernées : GDD-FOUR-001 et GDD
SCEL-001 (peuvent cependant encore servir en dépannage) -> finalement créer des affiches
intermédiaires avec conditions utilisation en dépannage -> Ludivine/Karine -> fiche créée, à
afficher -> ok Malika

- Finaliser revue fiche extraction pour intégrer notamment les numéros de lots de réactifs
additionnels, appareil utilisé, ... -> Mélissandre -> à finaliser au plus vite -> vu
Mélissandre/Ludivine -> quelques modifications à apporter -> Mélissandre

- Résultats contrôle répéta/repro extraction : prévoir de revoir la manip ensemble pour
homogénéiser les pratiques, dès qu’on a une série de quelques paillettes et une activité

1 / 3

|Col1|Compte-rendu de réunion|Version 1.1|
|---|---|---|
|GDB_FORM_30|SMQ|12/05/2023|
|Rédaction :<br>L. LIETAR|Vérification :<br>K. LE ROUX|Approbation :<br>C. AUDEBERT|


relativement calme permettant à toutes d’être disponibles -> reporté en 2e partie d’année,
après le retour de Malika

- Planifier la répartition des contrôles internes -> Ludivine/Mélissandre -> à planifier avec
Malika également à son retour -> ok

3. Organisation

- Nouvelle version de puce (MDv5 = add on, incluant SNP recumbency) -> validation de
méthode en cours (génotypages cette semaine), reste à effectuer vérifications + dossier de
validation, mise en service estimée à mi novembre

- Avancement développement extraction cartilages sur Magneta : relancer le développement
dès que possible, point prévu en réunion R&D le 07/11, finalisation souhaitée pour fin d’année

- Prévisionnel congés : point congés vacances de noël -> ok sur les souhaits, point congés
2025 -> ok sur les souhaits, nécessité de prévoir assez rapidement les congés d’été compte
tenu du souhait de Karine de poser les sem31 et 32, voire 33

- Prévoir planning à la semaine (tableau blanc) pour identifier les manips et autres impératifs
de chacune au regard des JNT et autres absences

- qPCR recumbency : prioritaires sur la prod, point fait avec Gwanaëlle, prévues le mercredi
fin de journée voire jeudi matin (corbett réservée les mercredis et vendredis matin pour FCO,
+ potentiel run complémentaire pour les loupés)

- qPCR Freemartinisme : délai de traitement énoncé par Michèle = 1 série par mois, mais
parfois demandes urgentes ou retours de personnes qui veulent savoir où ça en est ... ->
vérifier délai officiel

- Disposition du QC : suite à erreur de disposition de la plaque QC, pertinence de placer le
QC en 4e plaque du 1er run de la semaine ? Un QC (toujours en respectant la même position
sur la plaque) par semaine peu importe la plaque serait moins contraignant ... à valider avec
Tony + mise à jour PRO_05

- Transferts scans + dMAPs : homogénéiser les pratiques étant donné le manque de visibilité
sur ce qui est transféré -> scans = 4 par 4 à la fin du scan (attention, les scans du vendredi,
analysés la semaine suivante, sont à transférer le lundi afin qu’ils atterrissent dans le dossier
de la bonne semaine, les scans étant archivés par semaine (un post-it est présent à l’ordi, à
placer sur l‘écran le vendredi par la personne en charge du run jeudi/vendredi)), dMAPs =
(chargement le soir par la personne qui loade sur puces -> en cas de problème de
chargement) par série de génotypage (4 ou 8) par la personne qui lance le 1er scan

- Problème d’étalonnage/stabilisation sonde conductimétrique : étalonnage sur la nouvelle
solution étalon 84µs/cm, impossible d’avoir une valeur correcte mesurée post-étalonnage
(valeur au-dessus des 160µs) et difficulté de la sonde à se stabiliser (plus de 15 min d’attente).
Plusieurs tentatives mesures incorrectes -> refaire des essais étalonnage/mesures, à défaut
de succès, contacter Sophie Merlin pour évoquer le problème et trouver une solution + mettre
à jour la fiche de vie -> Malika (+ transfert notice Ludivine à Malika)

- DASRI : consommation importante DASRI (remontées dans le stock) alors que l’activité ne
le justifie pas et que l’équipe ne les a pas consommées -> consommées par Michèle ?

2 / 3

|Col1|Compte-rendu de réunion|Version 1.1|
|---|---|---|
|GDB_FORM_30|SMQ|12/05/2023|
|Rédaction :<br>L. LIETAR|Vérification :<br>K. LE ROUX|Approbation :<br>C. AUDEBERT|


Quoiqu’il en soit, privilégier la remontée de tous les fûts présents dans le local pour limiter
l’approvisionnement clandestin sur notre stock par le CIA !

4. Commandes/stocks

- point non évoqué par manque de temps, sera vu lors de la prochaine réunion

5. Autres

- Revue des incidents août/septembre : non effectuée par manque de temps, à prévoir lors
de la prochaine réunion

- Revue des non-conformités : non effectuée par manque de temps, à prévoir lors de la
prochaine réunion

**Prochaine réunion :** jeudi 21 novembre, horaire à définir

**Planification / tâches à accomplir / collaborateurs assignés aux tâches à accomplir :**

Délai : prochaine réunion

- Finaliser revue fiche extraction pour intégrer notamment les numéros de lots de réactifs
additionnels, appareil utilisé, ... quelques modifications à apporter -> Mélissandre/Ludivine

- Nouvelle version de puce (MDv5 = add on, incluant SNP recumbency) -> validation de
méthode en cours (génotypages cette semaine), reste à effectuer vérifications + dossier de
validation, mise en service estimée à mi novembre -> Ludivine

- Prévoir trame planning à la semaine (tableau blanc) -> Malika

- Disposition du QC : suite à erreur de disposition de la plaque QC, pertinence de placer le
QC en 4e plaque du 1er run de la semaine ? A valider avec Tony + mise à jour PRO_05 ->
Ludivine

- qPCR Freemartinisme : vérifier délai officiel -> Ludivine

- Problème d’étalonnage/stabilisation sonde conductimétrique : refaire des essais
étalonnage/mesures, à défaut de succès, contacter Sophie Merlin pour évoquer le problème
et trouver une solution + mettre à jour la fiche de vie -> Malika (+ transfert notice Ludivine à
Malika)

Délai : moins urgent

- Voir Tony alerte mails Vigitemp alarmes -> Ludivine

- Gestion stock à finaliser, affichage gestion kits extraction à faire -> Ludivine -> Malika

- Résultats contrôle répéta/repro extraction : prévoir de revoir la manip ensemble pour
homogénéiser les pratiques, dès qu’on a une série de quelques paillettes et une activité
relativement calme permettant à toutes d’être disponibles -> reporté en 2e partie d’année,
après le retour de Malika

3 / 3

